

# KAROLAYN KIRSCH

PEDAGOGA

# **INFORMAÇÕES PESSOAIS**

Idade: 26 anos

Endereço: 81590-390, Curitiba- PR

Estado cível: Solteira Filhos: Não possuí

# **OBJETIVO PROFISSIONAL**

Assumir um papel estratégico na gestão educacional, utilizando minha experiência em coordenação pedagógica para liderar e inovar práticas educacionais que promovam o desenvolvimento integral dos alunos e fortaleçam o ambiente escolar. Busco contribuir para o crescimento contínuo da instituição, alinhando projetos pedagógicos às necessidades atuais e futuras da comunidade escolar.

### CARREIRA

Especialista em educação infantil e ensino integral, com 12 anos de experiência na área. Reconhecida pela eficiência e proatividade no âmbito educacional, com foco no desenvolvimento infantil. É determinada, organizada e destacada por seu profissionalismo ao lidar com diversas situações e pessoas, aplicando seus conhecimentos da educação infantil nas práticas diárias com a equipe.

### CONTATO

E-mail: karolayn.cravincz@outlook.com Celular: (41) 99907-8899 LinkedIn: Karolayn Kirsch

## COMPETÊNCIAS

- Habilidosa, ágil, responsável e comprometida com suas funções;
- Olhar sensível quanto ao desenvolvimento infantil;
- Experiência em gestão de projetos pedagógicos;
- Experiência na elaboração e execução de planejamentos pedagógicos com cunho na BNCC, campos de experiência, nos direitos de aprendizagem da criança e metodologia ativa de acordo com a instituição de ensino;
- Adaptada com a tecnologia;
- Experiência na elaboração e construção de Documentações Pedagógicas, Mini - histórias , pareceres e relatórios descritivos
- Relacionamento afetivo e responsável com as crianças, funcionários e famílias;
- Criativa e dinâmica;
- Liderança e gestão de equipes;
- Proatividade e organização
- Habilidades de comunicação e relacionamento interpessoal

# FORMAÇÃO ACADÊMICA

### **MAGISTÉRIO - IEPPEP**

Curso de Formação de Docentes da Educação Infantil e dos Anos Iniciais do Ensino Fundamental Normal e Nível Médio -Instituto de Educação do Paraná Professor Erasmo Pilotto -CENTRO CURITIBA - PR

### UNIVERSIDIDADE POSITIVO

Licenciatura em Pedagógia | Formação finalizada em 2021

#### PUC-PR

Pós-graduanda em Psicopedagógia clínica e institucional | 2022 -2023

#### **PUC-PR**

Pós-graduanda em Neuropsicopedagógia | 2023 - atualmente

### **CURSOS**

### Neurosense terapia ocupacional - cursos e reabilitação

• 2º seminário- Falando e entendendo o Autismo

# CAPTE - Centro de aperfeiçoamento pedagógico - território do educar

• A importância da Intencionalidade Pedagógica na prática do professor

### SBV TRAINING - CAPACITAÇÃO ESCOLAR

Primeiros Socorros no Ambiente Escolar

### MICROSOFT- EDUCATOR CENTER

Educador inovador Microsoft, capacitação dos programas educacionais

### **EXPERIÊNCIA**

### **ESCOLA WILLY JANZ**

Estagiária Maternal II Ano de 2014- 2015

Desempenhou funções como: Atuava como auxiliar de professoras titulares, prestando suporte desenvolvimento das atividades pedagógicas organização dos materiais e ambientes escolares. Acompanhava rotinas de higiene, alimentação, sono e momentos de brincadeiras, promovendo a autonomia das crianças. Facilitava a aquisição de hábitos de saúde, como idas ao banheiro e trocas de fraldas. Mediava atividades que estimulavam o desenvolvimento sensorial, motor, cognitivo, afetivo e social. Participava ativamente da equipe educativa, garantindo a atenção integral às crianças e suas famílias.

### **ESCOLA WILLY JANZ**

Professora Integral e Intermediário | Ano de 2016 - 2022

Desempenhou funções: Lecionava na elaboração, aplicação e preparo dos planejamentos semanais e projetos pedagógicos que propiciaram a criação de uma história de vida coletiva e individual, com significados compartilhados, quais estimularam a aprendizagem do diálogo, da exploração, criatividade, investigação, pesquisa, conhecimento, descobertas, protagonismo e argumentação do aprender das crianças no período integral e intermediário. Disponibilizando propostas e vivências diferenciadas, ricas e lúdicas através dos territórios de aprendizagem conforme os campos de experiência e os direitos de aprendizagens das crianças dentro dos ambientes provocativos que convidava as crianças a explorar, expressar-se, conhecer, aprender e brincar. Abordava métodos convidativos, dinâmicos, atrativos e ricos em vivências, garantindo um desenvolvimento de forma integral. Assim, explorando os diferentes ambientes preparados com intencionalidades, todos de acordo com as normas da BNCC e enfatizando a interdisciplinaridade entre os campos de acordo com cada faixa etária.

### **ESCOLA WILLY JANZ**

Professora do Jardim I e II| Ano de 2018 - 2019

Elaborava e ministrava planejamentos bimestrais, semanais e projetos pedagógicos que incentivavam o diálogo, a criatividade, a exploração e o protagonismo infantil. Aplicava propostas lúdicas e diferenciadas nos ambientes de aprendizagem, seguindo os campos de experiências e os direitos de aprendizagem da BNCC. Utilizava métodos criativos para garantir o desenvolvimento integral das Além disso, elaborava documentações crianças. pedagógicas, registrando vivências por meio de fotos, vídeos e relatos. Também orientava professoras auxiliares, colaborando no acompanhamento das turmas e no desenvolvimento de suas práticas pedagógicas.

## **EXPERIÊNCIA**

### **ESCOLA WILLY JANZ**

Professora do Maternal II | Ano de 2020 - 2023

Elaborava e ministrava planejamentos bimestrais, semanais e projetos pedagógicos que incentivavam o diálogo, a criatividade, a exploração e o protagonismo infantil. Aplicava propostas lúdicas e diferenciadas nos ambientes de aprendizagem, seguindo os campos de experiências e os direitos de aprendizagem da BNCC. Utilizava métodos criativos para garantir desenvolvimento integral das crianças. Além disso, elaborava documentações pedagógicas, registrando vivências por meio de fotos, vídeos e relatos. Também orientava professoras auxiliares, colaborando no acompanhamento das turmas e no desenvolvimento de suas práticas pedagógicas.

### **ESCOLA WILLY JANZ**

Coordenadora do período Integral e Intermediário | Ano de 2023 - atualmente

Desempenhou funções como:

Como Coordenadora Pedagógica, atuo na gestão e supervisão das atividades educacionais, apoiando professores no planejamento pedagógico, acompanhamento de práticas em sala de aula e desenvolvimento de projetos. Promovo a formação continuada da equipe, realizo atendimentos aos pais e asseguro o alinhamento às diretrizes educacionais para o desenvolvimento integral dos alunos.

### **ESCOLA WILLY JANZ**

Coordenadora Educação Infantil| Ano de 2024 - atualmente

Desempenhou funções: Como Coordenadora Pedagógica, atuo na gestão e supervisão das atividades educacionais, apoiando professores no planejamento pedagógico, acompanhamento de práticas em sala de aula e desenvolvimento de projetos. Promovo a formação continuada da equipe, realizo atendimentos aos pais e asseguro o alinhamento às diretrizes educacionais para o desenvolvimento integral dos alunos.